vi: Kinh doanh & Công nghiệp > Làm tóc & thẩm mỹ > Ghế cắt tóc: Ghế đa năng; Ghế cắt tóc nam; Ghế gội đầu; Ghế tạo kiểu tóc
zh-TW: 商業與各產業 > 美髮美容 > 美髮椅: 多用途椅; 理髮椅; 洗髮椅; 美髮造型椅
ru: Бизнес и промышленность > Парикмахерское дело и косметология > Кресла для парикмахерских: Универсальные кресла; Кресла для барбершопов; Кресла для мытья головы; Кресла для стрижки и укладки волос
it: Commercio e industria > Parruccheria e cosmetologia > Poltrone per salone di bellezza: Sedie multiuso; Poltrone da barbiere; Sedie per fare lo shampoo; Sedie da parrucchiere
ro-RO: Afaceri și sectorul industrial > Coafat și cosmetică > Scaune pentru saloane de înfrumusețare: Scaune universale; Scaune de frizerie; Scaune pentru spălarea părului; Scaune pentru coafat
sl-SI: Posel in industrija > Frizerstvo in kozmetika > Salonski stoli: Univerzalni stoli; Brivski stoli; Stoli za umivanje las; Frizerski stoli
bg-BG: Бизнес и промишленост > Фризьорство и козметология > Салонни столове: Универсални столове; Бръснарски столове; Столове с мивка; Столове за стилизиране
th: ธุรกิจและอุตสาหกรรม > การทำผมและเสริมความงาม > เก้าอี้ร้านเสริมสวย: เก้าอี้อเนกประสงค์; เก้าอี้ตัดผม; เก้าอี้สระผม; เก้าอี้ทำผม
nl: Zakelijk en industrieel > Haar- en schoonheidsverzorging > Salonstoelen: Multifunctionele stoelen; Barbierstoelen; Shampoostoelen; Kappersstoel
nb: Forretninger og industri > Hårpleie og kosmetologi > Salongstoler: Universalstoler; Frisørstoler; Sjamponeringsstoler; Stylingstoler
en: Business & Industrial > Hairdressing & Cosmetology > Salon Chairs: All-Purpose Chairs; Barber Chairs; Shampoo Chairs; Styling Chairs
de: Wirtschaft & Industrie > Friseur- & Kosmetikgewerbe > Salonstühle: Allzweckstühle; Friseurstühle; Shampoo-Stühle; Styling-Stühle
hu: Üzlet és ipar > Fodrászat és kozmetológia > Szalonszékek: Univerzális székek; Fodrászszékek; Samponszékek; Stílusszékek
pt-PT: Business e industrial > Cabeleireiro e cosmetologia > Cadeiras de cabeleireiro: Cadeiras multifunções; Cadeiras de barbeiro; Cadeiras de champô; Cadeiras de corte
ko: 비즈니스/산업 > 헤어디자인/메이크업 > 미용실 의자: 다용도 의자; 이발소 의자; 샴푸용 의자; 스타일링용 의자
sk-SK: Obchod a priemysel > Kaderníctvo a kozmetika > Kreslá do kaderníckych salónov: Univerzálne kreslá; Holičské kreslá; Kreslá na umývanie vlasov; Kreslá na úpravu vlasov
pl: Biznes i przemysł > Fryzjerstwo i kosmetologia > Fotele do salonów kosmetycznych: Fotele uniwersalne; Fotele fryzjerskie; Fotele do mycia głowy; Fotele do stylizacji
zh-CN: 商业/工业 > 美容美发业 > 沙龙椅: 多功能椅; 理发椅; 洗发椅; 造型椅
ja: ビジネス・産業 > 理容・美容 > サロン用チェア: 多目的椅子; 理髪店の椅子; シャンプーチェア; スタイリングチェア
fi: Yritys ja teollisuus > Kampaamo ja kosmetologia > Kampaamotuolit: Yleiskäyttöön sopivat tuolit; Parturituolit; Hiustenpesutuolit; Muotoilutuolit
lt-LT: Verslas ir pramonė > Plaukų kirpimas ir kosmetologija > Salono kėdės: Universalios kėdės; Kirpėjo kėdės; Galvos plovimo kėdės; Stiliaus kėdės
es: Economía e industria > Peluquería y cosmética > Sillas de peluquería: Sillas multiusos; Sillas de barbero; Sillas de champú; Sillas de estilismo
sv: Företag och industri > Hårfrisering och kosmetik > Friserstolar: Allsidiga stolar; Frisörstolar; Schamponeringsstolar; Stylingstolar
tr: İş ve Endüstri > Saç Kesimi ve Kozmetoloji > Berber Koltukları: Çok Amaçlı Sandalyeler; Berber Sandalyeleri; Şampuan Sandalyeleri; Şekillendirici Sandalyeler
fr: Entreprise et industrie > Coiffure et cosmétologie > Fauteuils de coiffure: Chaises tout usage; Chaises de barbier; Chaises de shampooing; Chaises de coiffure
el: Επιχειρηματικός & βιομηχανικός εξοπλισμός > Κομμωτική & κοσμητολογία > Καρέκλες επαγγελματικού χώρου ομορφιάς: Καρέκλες για όλες τις χρήσεις; Καρέκλες κουρείου; Καρέκλες λουτήρα; Καρέκλες για styling
cs: Obchod a průmysl > Kadeřnictví a kosmetika > Kadeřnická křesla: Univerzální židle; Kadeřnická křesla; Mycí boxy; Stylingová křesla
da: Erhverv og industri > Frisør og kosmetologi > Salonstole: Universalstole; Frisørstole; Shampoo-stole; Styling-stole
pt-BR: Comercial e industrial > Cabeleireiros e Cosmetologia > Cadeiras para salão de cabeleireiro: Cadeiras multifuncionais; Cadeiras de barbeiro; Cadeiras para aplicação de shampoo; Cadeiras de cabeleireiro
hr-HR: Posao i industrija > Uređivanje kose i kozmetika > Salonske stolice: Višenamjenske stolice; Stolice za brijanje; Stolice za šamponiranje; Stolice za stiliziranje